臺灣士林地方法院刑事裁定
111年度單禁沒字第437號
聲  請  人  臺灣士林地方檢察署檢察官
被      告  陳衍霖（原名陳珍銘）  



上列聲請人因被告違反毒品危害防制條例案件（109年度毒偵字
第1968號），聲請單獨宣告沒收（111年度執聲字第769號），本
院裁定如下：
    主  文
扣案如附表編號一至四所示之物均沒收銷燬。
    理  由
一、聲請意旨略以：被告陳衍霖（原名陳珍銘）所涉違反毒品危
    害防制條例案件，業經臺灣士林地方檢察署檢察官以109年
    度毒偵字第1968號為緩起訴處分確定，緩起訴期間並已屆滿
    。扣案如附表編號一至四所示之白色透明晶體4包、玻璃球
    吸食器1組（含玻璃球6個）、白色結晶1袋、吸食器具1組，
    均檢出第二級毒品甲基安非他命成分，屬於第二級毒品，爰
    依刑法第38條第1項、第40條第2項、毒品危害防制條例第18
    條第1項前段規定聲請宣告沒收銷燬等語（聲請書漏載銷燬
    ，應予補充）。
二、按查獲之第二級毒品，不問屬於犯罪行為人與否，均沒收銷
    燬之，此觀毒品危害防制條例第18條第1項前段自明。又違
    禁物或專科沒收之物得單獨宣告沒收，刑法第40條第2項亦
    有明文。再毒品危害防制條例第18條第1項之規定，得諭知
    沒收並銷燬之者，以查獲之毒品及專供製造或施用毒品之器
    具為限，並不及於毒品之包裝袋、吸食器等工具，然若毒品
    本身已經微量附著器具內，無從析離，該器具自應隨同毒品
    一併沒收銷燬。再者，甲基安非他命係毒品危害防制條例第
    2條第2項第2款所稱之第二級毒品，依同條例第ll條第2項規
    定不得持有，故屬違禁物，依毒品危害防制條例第18條第l
    項前段規定，應沒收銷燬之。
三、經查：
  ㈠被告基於施用第二級毒品甲基安非他命之犯意，於民國109年
    10月16日上午8時許，在臺北市○○區○○路000號住處內，以將
    第二級毒品甲基安非他命置入玻璃球吸食器燒烤吸食煙霧之
    方式，施用第二級毒品甲基安非他命1次，經臺灣士林地方
    檢察署檢察官以109年度毒偵字第1968號為緩起訴處分，依
    職權送再議，復經臺灣高等檢察署於110年1月18日以110年
    度上職議字第566號處分書駁回再議確定，且緩起訴期間於1
    11年7月5日屆滿，緩起訴處分未經撤銷乙情，有臺灣高等法
    院被告前案紀錄表、上開緩起訴處分書及駁回再議處分書在
    卷可憑（見臺灣士林地方檢察署109年度毒偵字第1968號卷
    第204頁至第206頁、第210頁、本院卷第7頁至第17頁），堪
    認屬實。
　㈡扣案如附表編號一所示之白色透明晶體4包（含無法析離之外
    包裝袋4只）、如附表編號二所示玻璃球吸食器1組（含玻璃
    球6個）、如附表編號三所示之白色結晶1袋（含無法析離之
    外包裝袋1只）、如附表編號四所示吸食器具1組等物品，經
    分別送交通部民用航空局航空醫務中心、臺北市政府警察局
    鑑定結果，均檢出第二級毒品甲基安非他命成分等節，有交
    通部民用航空局航空醫務中心109年10月30日航藥鑑字第000
    0000號毒品鑑定書、111年2月18日航藥鑑字第0000000號毒
    品鑑定書、臺北市政府警察局109年北市鑑毒字第38號鑑定
    書（見臺灣士林地方檢察署109年度毒偵字第1968號卷第158
    頁、第184頁、111年度毒偵字第373號卷第91頁）附卷可參
    ，足證扣案如附表編號一至四所示之物，確均含有第二級毒
    品甲基安非他命成分，係屬毒品危害防制條例第2條第2項第
    2款所稱之第二級毒品無訛，依同條例第11條第2項之規定，
    不得持有，揆諸前開說明，屬違禁物。而包裝上開如附表編
    號一、三所示之物之外包裝袋，以目前採行之鑑驗方式，包
    裝袋內仍會殘留微量毒品，無法將之完全析離，故應與所盛
    裝之第二級毒品併沒收銷燬之。而扣案如附編號二、四所示
    之吸食器具，則因所含之甲基安非他命成分量微難以析離，
    揆諸前揭說明，均應整體視為查獲之毒品，既屬違禁物，故
    不問屬於犯人與否，均應予宣告沒收銷燬。是聲請意旨除「
    銷燬」2字漏未記載，應予補充外，要無不合，應予准許，
    爰裁定如主文所示。另鑑定時經取樣鑑驗耗用之毒品，因已
    用罄而滅失，不另宣告沒收銷燬，附此敘明。
四、依刑事訴訟法第455條之36第2項，毒品危害防制條例第18條
    第1項前段，刑法第40條第2項，裁定如主文。
中    華    民    國  111     年    10   月    26    日
                  刑事第五庭  法  官  李昭然
以上正本證明與原本無異。
如不服本裁定，應於收受送達後五日內向本院提出抗告狀。
因疫情而遲誤不變期間，得向法院聲請回復原狀。
                              書記官  江定宜
中　　華　　民　　國　　111 　年　　10　　月　　26　　日
附表：
編號 名稱 檢驗結果 一 白色透明晶體4包（含無法析離之外包裝袋4只） 均檢出第二級毒品甲基安非他命成分（總毛重2.66公克、總淨重1.74公克、各取樣0.01公克、總驗餘淨重1.71公克） 二 玻璃球吸食器1組（含玻璃球6個） 經乙醇沖洗，檢出第二級毒品甲基安非他命成分 三 白色結晶1袋（含無法析離之外包裝袋1只） 檢出第二級毒品甲基安非他命成分（毛重0.3050公克、淨重0.0210公克、取樣0.0002公克、驗餘淨重0.0208公克） 四 吸食器具1組 經乙醇沖洗，檢出第二級毒品甲基安非他命成分